臺灣屏東地方法院刑事判決　　　　　　　 96年度易字第435號
公　訴　人　臺灣屏東地方法院檢察署檢察官
被　　　告　甲○○
上列被告因違反毒品危害防制條例案件，經檢察官提起公訴（96
年度毒偵字第592 號），被告於準備程序中先就被訴事實為有罪
之陳述，爰改依簡式審判程序審理，判決如下：
    主  文
甲○○施用第二級毒品，累犯，處有期徒刑壹年肆月，減為有期
徒刑捌月。
    事  實
一、甲○○前因施用毒品案件，經送觀察、勒戒後，因認無繼續
    施用毒品之傾向，而於民國92年6 月16日執行完畢釋放，並
    由臺灣屏東地方法院檢察署檢察官以92年度毒偵緝字第128
    號為不起訴處分確定。又甲○○前因竊盜、收受贓物及違反
    毒品危害防制條例等案件，由臺灣屏東地方法院以92年度易
    緝字第38號、93年度簡字第360 號及臺灣高雄地方法院以93
    年度易字第814 號分別判處有期徒刑1 年、6 月（定應執行
    刑為有期徒刑1 年5 月）及應執行有期徒刑1 年6 月（即有
    期徒刑8 月、1 年所定之應執行刑）確定，而接續執行，於
    95年3 月3 日縮短刑期假釋出監付保護管束，於95年10月19
    日縮刑期滿未經撤銷假釋，視為執行完畢。詎其仍不知悔改
    ，復基於施用第二級毒品甲基安非他命之犯意，於96年3 月
    22日下午4 時許，在屏東縣屏東市○○路上之中油加油站廁
    所內，以將毒品甲基安非他命置入玻璃球內，點火燒烤產生
    煙霧後以口鼻吸入體內之方式，施用甲基安非他命1 次。嗣
    於96年3 月23日下午3 時許，在屏東縣屏東市○○路與和平
    路交岔口前為警查獲，並扣得與本案無涉之黃色鐵盒1 個及
    第一級毒品海洛因4 包（毛重為2.04公克，被告持有第一級
    毒品海洛因之部分由臺灣屏東地方法院檢察署檢察官另案偵
    辦），而查知上情。
二、案經屏東縣警察局屏東分局報告臺灣屏東地方法院檢察署檢
    察官偵查起訴。
    理  由
一、本件被告甲○○所犯係死刑、無期徒刑、最輕本刑為3 年以
    上有期徒刑以外之罪，其於本院準備程序中就被訴事實為有
    罪之陳述，爰改依簡式審判程序審理，先予敘明。
二、上開犯罪事實，業據被告於警偵訊及本院審理時坦承不諱，
    又被告為警查獲後所採集的尿液，經送驗後確呈甲基安非他
    命陽性反應，有卷附之尿液採證編號姓名對照表、臺灣檢驗
    科技股份有限公司96年4 月4 日KＺ000000000000號濫用藥物
    尿液檢驗報告各1 紙可證，足認被告上開自白確與事實相符
    ，應可採信。又被告前因施用毒品案件，經送觀察、勒戒後
    ，因認無繼續施用毒品之傾向，而於92年6 月16日執行完畢
    釋放，並由臺灣屏東地方法院檢察署檢察官以92年度毒偵緝
    字第128 號為不起訴處分確定一情，有臺灣屏東地方法院檢
    察署刑案資料查註紀錄表及臺灣高等法院被告前案紀錄表各
    1 份在卷可佐，是被告於前揭觀察勒戒執行完畢釋放後5 年
    以內再犯本件施用第二級毒品犯行之事證明確，堪以認定，
    應依法論科。
三、查甲基安非他命屬毒品危害防制條例第2 條第2 項第2 款所
    規定之第二級毒品，核被告所為，係犯毒品危害防制條例第
    10條第2 項之施用第二毒品罪。被告施用第二級毒品甲基安
    非他命前持有甲基安非他命之低度行為，為施用之高度行為
    吸收，不另論罪。又被告前因竊盜、收受贓物及違反毒品危
    害防制條例等案件，由臺灣屏東地方法院以92年度易緝字第
    38號、93年度簡字第360 號及臺灣高雄地方法院以93年度易
    字第814 號分別判處有期徒刑1 年、6 月（定應執行刑為有
    期徒刑1 年5 月）及應執行有期徒刑1 年6 月（即有期徒刑
    8 月、1 年所定之應執行刑）確定，而接續執行，於95 年3
    月3 日縮短刑期假釋出監付保護管束，於95年10月19日縮刑
    期滿未經撤銷假釋，視為執行完畢，有上開前案紀錄表可參
    ，其於有期徒刑執行完畢後5 年以內再犯本件有期徒刑以上
    之罪，為累犯，應依刑法第47條第1 項規定加重其刑。爰審
    酌被告有多次施用毒品前科，有前開被告前案紀錄表可查，
    前經觀察、勒戒後，仍未能戒斷其施用毒品之惡習，足見其
    陷溺已深，惟因施用毒品僅係戕害其自己身心並無加害他人
    ，犯罪後坦承犯行、態度尚稱良好等一切情狀，量處如主文
    所示之刑。另按中華民國96年罪犯減刑條例業經總統於96年
    7 月4 日公布，自同年7 月16日施行，本件被告犯罪時間在
    96年4 月24日以前，所犯非屬該條例第3 條所列不予減刑之
    罪，應依中華民國96年罪犯減刑條例第2 條第1 項第3 款規
    定，減其宣告刑之刑期2 分之1 如主文所示。扣案之黃色鐵
    盒1 個及海洛因4 包，因與本案施用第二級毒品甲基安非他
    命之犯行無關，爰不予諭知沒收，附此敘明。
據上論斷，應依刑事訴訟法第284 條之1 、第273 條之1 第1 項
、第299 條第1 項前段，毒品危害防制條例第10條第2 項，刑法
第11條前段、第47條第1 項，中華民國96年罪犯減刑條例第2 條
第1 項第3 款、第7 條，判決如主文。
本案經檢察官潘國威到庭執行職務。
中　　華　　民　　國　　96　　年　　7 　　月　　20　　日
                  刑事第一庭    法  官  黃聖涵
以上正本證明與原本無異。
如不服本判決應於收受本判決送達後十日內向本院提出上訴書狀，
其未敘述上訴理由者，並得於提起上訴後十日內向本院補提理由
書狀（均須按他造當事人之人數附繕本）「切勿逕送上級法院」
中　　華　　民　　國　　96　　年　　7 　　月　　20　　日
                                書記官  蘇雅慧
附錄本件論罪科刑法條：
毒品危害防制條例第10條
施用第一級毒品者，處 6 月以上 5 年以下有期徒刑。
施用第二級毒品者，處 3 年以下有期徒刑。
